【裁判字號】    97,易,877
【裁判日期】    970613
【裁判案由】    詐欺
【裁判全文】
臺灣士林地方法院刑事判決               97年度易字第877號
公  訴  人  臺灣士林地方法院檢察署檢察官
被      告  乙○○
上列被告因詐欺案件，經檢察官提起公訴（97年度偵字第3563號
），本院判決如下：
    主  文
本件公訴不受理。
    理  由
一、公訴意旨略以：被告乙○○明知目前國內社會上層出不窮之
    不法份子為掩飾渠等犯行，避免執法人員之追緝及處罰，經
    常利用他人之金融帳戶、提款卡詐取他人財物，以確保犯罪
    所得之不法利益並掩人耳目，在客觀可以預見取得他人金融
    帳戶使用之行為，常與財產犯罪有密切關連，無正當職業，
    竟基於幫助詐欺之犯意，於民國96年7 月間某日，在不詳地
    點，將其於93年6 月30日在淡水竹圍郵局開立之帳號000000
    0-0000000 號帳戶之存摺、印鑑章、提款卡及密碼，交付詐
    騙集團成員（真實姓名年籍不詳），供詐騙集團成員於96年
    8 月7 日9 時許，以電話向被害人甲○○佯稱：其先前以網
    路購物時轉帳錯誤，須至自動提款機更正云云，致被害人甲
    ○○陷於錯誤，先後於同日21時2 分許及21時6 分許，在新
    竹市○○路○ 段101 號之郵局自動櫃員機，依詐騙電話之指
    示操作，將金額均為新臺幣（下同）1 萬2,345 元之款項合
    計2 筆匯入詐騙集團所指定被告乙○○在淡水竹圍郵局之上
    開帳戶，旋遭詐騙集團成員提領，嗣被害人甲○○始知受騙
    ，經報警處理，查悉上情。因認被告乙○○涉犯刑法第30條
    第1 項、第339 條第1 項之幫助詐欺取財罪嫌等語。
二、按同一案件繫屬於有管轄權之數法院者，由繫屬在先之法院
    審判之。但經共同之直接上級法院裁定，亦得由繫屬在後之
    法院審判。刑事訴訟法第8 條定有明文。而依刑事訴訟法第
    8 條之規定不得為審判者，應諭知不受理之判決，並得不經
    言詞辯論為之，刑事訴訟法第303 條第7 款、第307 條分別
    定有明文。
三、查本件被告乙○○被訴其明知將自己之金融機構帳戶提供他
    人使用，將可能遭他人利用作為犯罪工具，猶基於幫助恐嚇
    之犯意，於96年4 、5 月間，在不詳處所，交付其所有彰化
    銀行古亭分行帳號00000000000000帳戶之存摺、提款卡及密
    碼與真實姓名年籍不詳之人。該犯罪集團成員隨即意圖為自
    己不法之所有，於96年7 月18日20許，以被害人葉俊卿意圖
    網路援交又反悔為由，須給該集團10萬元，作為應召小姐及
    兄弟之遮羞費，否則將對其家人不利，使被害人葉俊卿心生
    畏懼轉帳3 萬元後，提領7 萬元準備匯款之際，適途經警局
    仍加以報警，嗣經警循線查獲，始知上情之犯罪事實，業經
    臺灣臺北地方法院檢察署檢察官於96年11月30日以96年度偵
    字第20649 號提起公訴，而於96年12月14日繫屬於臺灣臺北
    地方法院，為該院96年易字第3231號案件審理中，尚未判決
    ，此有該案起訴書、移送書影本、本院公務電話紀錄及臺灣
    高等法院被告前案紀錄表各1 份在卷可查。而被告乙○○於
    本院97年6 月12日審理中已就本件上開起訴之犯罪事實供承
    ：「96年7 月10月前後，我看報紙上有人要租帳戶及提款卡
    一本三萬元，實際上給我一本是三千元，我就用電話與對方
    聯絡，當天就約在台北縣汐止市○○○路上一家7-11前，原
    本我想記下對方的車號，後來忘記了，對方是一名28歲左右
    之男子，對方下來後問我有哪些帳戶要賣，對方說兩個禮拜
    就會還我，當時我將我的玉山銀行、淡水竹圍郵局、彰化銀
    行古亭分行、華南銀行淡水分行、第一銀行及日盛銀行的存
    摺、提款卡及密碼（00000000 ） 給對方，對方給我一本三
    千元，我拿了六、七本帳戶給對方，我拿了現金，對方說他
    沒有帶錢，他去便利商店的ATM 試可否使用並更換密碼，對
    方開車，我騎機車，對方在7-11 的 提款機提款給我，幾天
    後我打電話給對方，結果電話是電話秘書，已經聯絡不到對
    方了，後來我有去銀行報案，他們告訴我已經列為警示帳戶
    ，我有懷疑對方可能會作為不法使用，對方告訴我他是證券
    營業員需要人頭帳戶。」等語（參見本院卷第20頁），並有
    證人即被害人甲○○於警詢中之證述，臺灣郵政股份有限公
    司三重郵局96年8 月17日營字第0965001734號函附被告設於
    淡水竹圍郵局開戶資料及交易明細及被害人甲○○提出匯款
    之郵局自動櫃員機交易明細表影本在卷可證。足認本件被告
    販賣並交付其設於淡水竹圍郵局帳號0000000-0000000 號帳
    戶存摺、提款卡及密碼予詐騙集團成員之時間、地點，核與
    上開先行起訴並繫屬於臺灣臺北地方法院之販賣並交付其所
    有彰化銀行古亭分行帳號00000000000000帳戶之存摺、提款
    卡及密碼予詐騙集團成員之時間、地點相同，且均係基於被
    告同一交付之行為所致，則上開案件與本件被告被訴之案件
    屬想像競合犯之同一案件。而本件公訴人係於97年4 月16日
    提起公訴，而於97年5 月8 日始繫屬於本院，有該起訴書及
    移送書上所蓋本院收文日期章在卷可憑，則本件公訴人於97
    年4 月16日就同一案件，後於上開案件而向本院提起公訴並
    繫屬於本院，依照上開說明，本院不得審判，爰不經言詞辯
    論，逕為諭知不受理之判決。
據上論斷，應依刑事訴訟法第303 條第7 款、第307 條，判決如
主文。
本案經檢察官翁偉倫到庭執行職務。
中    華    民    國    97    年    6     月    13    日
                  刑事第一庭審判長法  官  洪英花
                                  法  官  賴邦元
                                  法  官  雷雯華
以上正本證明與原本無異。
如不服本判決，應於收受送達後10日內向本院提出上訴書狀，其
未敘述上訴理由者，應於上訴期間屆滿後20日內向本院補提理由
書狀（均須按他造當事人之人數附繕本）。
                                  書記官  陳如玲
中    華    民    國    97    年    6     月    13    日


司法院資訊處製作；財團法人民間司法改革基金會備份。
